【裁判字號】    98,基小,2354
【裁判日期】    990312
【裁判案由】    清償債務
【裁判全文】
臺灣基隆地方法院基隆簡易庭小額民事判決
原      告  聯邦商業銀行股份有限公司
法定代理人  甲○○
訴訟代理人  丁○○
            乙○○
            蕭宏澤
被      告  丙○○
上列當事人間請求清償債務事件，本院於民國99年3月2日言詞辯
論終結，判決如下：
    主  文
被告應給付原告新臺幣柒萬玖仟捌佰貳拾柒元，及自民國九十七
年三月二十七日起至清償日止，按週年百分之十一‧九九計算之
利息，暨自民國九十七年四月二十六日起至清償日止，逾期在六
個月以內者，按上開利率百分之十，逾期超過六個月者，就超過
部分按上開利率百分之二十計算之違約金。
訴訟費用新臺幣壹仟元由被告負擔。
本判決得假執行。
    事實及理由要領
一、原告起訴主張：
    被告前於民國94年間與原告簽定借款契約書，向原告借款新
    臺幣（下同）15萬元，約定借款期間自94年7 月19日起至99
    年7月19日止，借款利率自94年7月19日起至同年10月19日止
    按週年百分之1.68 計算，自94年10月19日起至99年7月19日
    止按週年百分之11.99 計算，按月平均攤還本息，如未依約
    繳付本息，除喪失期限利益外，另本金自到期日起，利息自
    應繳息日起，逾期在6 個月以內部分，按前開利率百分之10
    ，逾期超過6 個月部分，按前開利率百分之20加計違約金。
    詎被告未依約繳付本息，尚積欠原告如主文第1 項所示之本
    金、利息及違約金，為此提起本訴。
二、被告則於言詞辯論期日到庭，對原告上開主張不爭執，惟以
    ：我經濟能力不好，名下房屋已被原告查封，最大債權銀行
    上海商業銀行已經同意給我最大優惠，希望原告也能比照辦
    理，原告之前提出的還款計畫超出我的負擔，請求原告減免
    利息云云資為抗辯。並聲明：駁回原告之訴。
三、原告主張之前揭事實，業據提出「好好款貸專案」申請書、
    借款契約書、繳息明細查詢單等件影本為證，核與正本相符
    ，且為被告所不爭執，自堪信為真實。至被告抗辯其無資力
    償還，乃係執行問題，不得據為不負履行義務之抗辯（最高
    法院19年度上字第1733號判例意旨參照），是被告抗辯自無
    可採。
四、從而，原告依兩造間消費借貸之法律關係，請求被告給付如
    主文第1 項所示之本息，為有理由，應予准許。
五、本件係適用小額程序所為被告敗訴之判決，依民事訴訟法第
    436條之20規定，應依職權宣告假執行。
六、訴訟費用即第一審裁判費1,000元由被告負擔。
七、依民事訴訟法第436條之23、第436條第2項、第78條、第436
    條之19第1項、第436條之20規定，判決如主文。
中    華    民    國    99    年     3    月    12    日
                  基隆簡易庭法  官  徐世禎
以上正本係照原本作成。
對於本件判決如有不服，應於收受送達後20日內向本院提出上訴
書狀，上訴於本院合議庭，並按他造當事人之人數附具繕本。
當事人之上訴，非以判決違背法令為理由不得為之，上訴狀應記
載上訴理由，表明下列各款事項：
(一)原判決所違背之法令及其具體內容。
(二)依訴訟資料可認為原判決有違背法令之具體事實。
中    華    民    國    99    年     3    月    12    日
                            書記官  周素秋

司法院資訊處製作；財團法人民間司法改革基金會備份。
